臺灣臺北地方法院刑事判決　　　　　　 100年度易字第2485號
公　訴　人　臺灣臺北地方法院檢察署檢察官
被　　　告　陳嘉銘
上列被告因竊盜案件，經檢察官提起公訴（一○○年度偵字第一
五六一九號），本院判決如下：
    主  文
陳嘉銘攜帶兇器竊盜，未遂，累犯，處有期徒刑伍月，如易科罰
金，以新臺幣壹仟元折算壹日。扣案如附表所示之物沒收。
    事  實
一、陳嘉銘於民國九十七年間，因竊盜案，經本院以九十七年度
    簡字第一○三九號判決處有期徒刑六月確定；另於九十七年
    間，因詐欺案，經臺灣板橋地方法院以九十七年度簡字第八
    二○五號判決處有期徒刑三月確定；復於九十八年間，因竊
    盜案，經本院以九十八年度簡字第三四○七號判決處有期徒
    刑三月確定，前揭三罪經本院以九十八年度聲字第三一三六
    號裁定應執行有期徒刑十一月，於九十九年六月十二日因縮
    短刑期執行完畢出監，詎其仍不知悔改，於一○○年六月十
    日凌晨零時五十分許，意圖為自己不法之所有，攜帶如附表
    編號一至三號所示客觀上足供作為兇器使用之工具及如附表
    編號四所示之棉布手套一雙，將之置放於其所有之藍色淑女
    型單車前方置物籃，騎該單車至臺北市○○區○○街四十二
    號對面停車格，見林宗男所使用之車號CZ–九八六○號自小
    客車停放於該處，有機可趁，竟戴上如附表編號四所示之棉
    布手套，持如附表編號一至三所示之工具，破壞該車右後方
    車窗玻璃（毀損部分未據告訴），將玻璃取下棄置於地後，
    即進入該車之前座，持如附表一至三所示之工具，撬挖汽車
    音響面板。前揭過程適為附近住戶劉明麟所目擊，並報警處
    理，陳嘉銘見事跡敗露，雖未拆得音響，仍騎車逃逸。嗣於
    同日凌晨二時許，為警在臺北市○○區○○街一五六巷二弄
    口查獲，並當場在前揭單車之置物籃中扣得如附表所示之工
    具。
二、案經臺北市政府警察局信義分局報告臺灣臺北地方法院檢察
    署檢察官偵查起訴。
    理  由
一、按被告以外之人於審判外之言詞或書面陳述，除法律有規定
    者外，不得作為證據，刑事訴訟法第一百五十九條第一項定
    有明文；次按被告以外之人於審判外之陳述，雖不符前四條
    之規定，而經當事人於審判程序同意作為證據，法院審酌該
    言詞陳述或書面陳述作成時之情況，認為適當者，亦得為證
    據；當事人、代理人或辯護人於法院調查證據時，知有第一
    百五十九條第一項不得為證據之情形，而未於言詞辯論終結
    前聲明異議者，視為有前項之同意；同法第一百五十九條之
    五規定甚明。本案認定被告陳嘉銘有本件犯行之證據，其中
    關於證人即被害人林宗男、目擊證人劉明麟之警詢證詞均屬
    於傳聞證據，惟因被告與公訴人於言詞辯論終結前均未聲明
    異議，視為同意上開傳聞證據作為證據，本院審酌該等陳述
    作成之情況，陳述人亦未曾主張非出於任意性或不正取供，
    足信作成時之情況，應無違法或不當情事，因而認為適當，
    故依刑事訴訟法第一百五十九條之五規定，該等陳述，具備
    證據能力而得作為證據，合先敘明。
二、訊據被告矢口否認有何竊盜犯行，辯稱：其當天有飲酒及服
    用安眠藥使蒂諾斯，使蒂諾斯會使人無意識或夢遊，其係在
    無意識之狀態下才會為如起訴書所載之行為云云。經查：
(一)被告攜帶如附表編號一至三號所示客觀上足供作為兇器使用
    之工具及如附表編號四所示之棉布手套一雙，將之置放於其
    所有之藍色淑女型單車前方置物籃，騎該單車至臺北市○○
    區○○街四十二號對面停車格後，戴上如附表編號四所示之
    棉布手套，持如附表編號一至三所示之工具，破壞停放於該
    停車格之車號CZ–九八六○號自小客車右後方車窗玻璃，將
    玻璃取下棄置於地後，即進入該車之前座，持如附表一至三
    所示之工具，撬挖汽車音響面板等情，為被告所不爭執（本
    院卷第二十九頁反面參照），且經證人林宗男、劉明麟證述
    綦詳（偵卷第十三至十七頁參照），復有證人劉明麟指證被
    告之彩色照片四張、CZ–九八六○號自小客車右後車窗遭破
    壞、車內音響面板遭撬挖之照片十四張在卷可佐（偵卷第二
    十一至二十六頁參照），及如附表所示之物扣案可稽，首堪
    認定。
(二)本案之爭點在於被告於行為時是否處於無意識狀態？茲敘述
    如下：
 1、被告於警詢時供稱：其只有打破車窗，進入車內後便出來，
    當時其雙手戴棉布手套，以一字螺絲起子刺破該車右後車窗
    玻璃，爬進車內。其是騎淑女車型單車從臺北市○○街二二
    ○巷舊軍營道路右轉信安街，離去方向亦同。當時有喝酒因
    而意識不清，進入車內時破壞到汽車音響等語（偵卷第十、
    十一頁參照），足見被告於警詢時仍能清楚的交待其犯案之
    過程。且被告於警詢時亦僅供稱其當時有喝酒，並未供稱其
    有服用安眠藥之情事。
 2、被告於偵訊時始供稱：其當時有喝酒及服用二十毫克之安眠
    藥使蒂諾斯，其不知道其有破壞車窗及竊盜之行為云云（偵
    卷第五十九、六十頁參照），被告於本院準備程序時復稱：
    其當時有喝酒及服用安眠藥使蒂諾斯，其係無意識狀態下為
    破壞車窗及竊盜之行為，其曾和臺北醫學院精神科醫生說其
    吃了使蒂諾斯後，不知道之後自己在做什麼，醫生說吃這種
    藥，十分鐘內沒有趕快睡覺的話，就會有這種情形，醫生仍
    繼續開這種藥給其云云（本院卷第二十九頁反面、第三十頁
    參照），然被告於警詢時並未供稱有服用使蒂諾斯之情事，
    於偵查時始稱有服用使蒂諾斯之情事，是被告於案發當天是
    否果真有服用使蒂諾斯乙情不無疑問。且被告於本院準備程
    序中復稱其已告知醫生其服用使蒂諾斯後不知道自己在做什
    麼，然醫生竟未調整藥物，乃繼續開立使蒂諾斯予其服用云
    云，衡諸常情，醫生於開立藥物後，經病人告知服用該藥物
    出現不知自己在做什麼之副作用，醫生理當會調整藥物，以
    避免病人因服藥之副作用而發生憾事，故被告前揭於本院準
    備程序所為之供述實有悖常理，不足採信。
 3、況本院函詢臺北醫學大學附設醫院，該院函覆：「陳嘉銘先
    生於民國九十三年十一月十二日至本院精神科初診，僅在本
    科斷續就診數次，診斷為一位藥癮的個案，使用多項物質、
    失眠嚴重，故予以開立安眠藥物。民國九十七年八月二十日
    開立美舒鬱及悠樂丁，睡前各服用二顆；民國一○○年五月
    二十一日開立美舒鬱及使蒂諾斯，睡前各服用二顆。使蒂諾
    斯曾有報告有夢遊或失憶的副作用，個案未曾於就診時提及
    他有此副作用，且個案仍在使用其他物質，未再返診，故未
    有機會討論及調整藥物。」等語，有該院一○○年十一月五
    日校附醫歷字第一○○○○○六六五一號函在卷可佐（本院
    卷第三十三頁參照），由上可知，醫生係於一○○年五月二
    十一日始開立使蒂諾斯給被告服用，且被告於就診時未曾提
    及其有夢遊或失憶之情形，被告於一○○年五月二十一日就
    診後，亦未再復診，核與被告於本院準備程序時辯稱，其曾
    告知醫生其服用使蒂諾斯後不知道自己在做什麼，然醫生竟
    未調整藥物，乃繼續開立使蒂諾斯予其服用云云並不相符，
    益足徵被告前揭所辯不可採信。綜上，足認被告辯稱其於案
    發時因服用使蒂諾斯造成無意識狀態，於無意識之情形下犯
    下本案云云顯係卸責之詞，委不足採。
(三)綜上，被告確實有為如事實一所載之攜帶兇器竊盜未遂之犯
    行，其上開所辯，顯係卸責之詞，不足採信，本案事證明確
    ，被告犯行堪以認定，應依法論科。
三、按刑法第三百二十一條第一項第三款規定所謂之兇器，其種
    類並無限制，凡客觀上足對人之生命、身體、安全構成威脅
    ，具有危險性之兇器均屬之（最高法院七十九年臺上字第五
    二五三號判例可資參照），由被告於本案所使用如附表編號
    一至三所示之工具，皆為鐵製物品，質地堅硬等情觀之，則
    該等物品不僅在客觀上已對人之生命、身體、安全構成威脅
    且具有危險性，甚已足以殺傷人之生命、身體，顯為具有危
    險性之兇器。核被告所為，係犯刑法第三百二十一條第二項
    、第一項第三款之攜帶兇器竊盜未遂罪。又被告有事實欄所
    載之犯罪科刑執行情形，於九十九年六月十二日因縮短刑期
    執行完畢出監，有臺灣高等法院被告前案紀錄表在卷足憑，
    其於五年內故意再犯本件有期徒刑以上之罪，為累犯，應依
    刑法第四十七條第一項之規定加重其刑。另被告已著手竊盜
    犯行之實施，惟未取得任何財物置於其實力支配之下，其犯
    罪尚屬未遂，爰依刑法第二十五條第二項之規定，按既遂犯
    之刑度減輕其刑。並依法先加後減之。爰審酌被告前已有竊
    盜前科，且正值壯年，竟不思以正當途徑獲取財物，而再次
    犯案，顯見欠缺對他人財產法益之尊重，及被告犯罪手段、
    其犯罪後於罪證確鑿之情形下猶矢口否認犯行，犯後態度不
    佳，且其迄今尚未賠償被害人林宗男等一切情狀，量處如主
    文所示之刑。又公訴人雖具體求刑八月，惟本院認以量處如
    主文所示之刑為適當，公訴人之求刑，核屬過重，附此敘明
    。至扣案如附表所示之物，均為被告所有，且均係被告於犯
    本案竊盜罪時所用之物，業據被告供述在卷，爰依刑法第三
    十八條第一項第二款之規定宣告沒收之。
據上論斷，應依刑事訴訟法第二百九十九條第一項前段，刑法第
三百二十一條第一項、第二項、第二十五條第二項、第四十七條
第一項、第四十一條第一項前段、第三十八條第一項第二款，刑
法施行法第一條之一，判決如主文。
本案經檢察官王惟琪到庭執行職務
中    華    民    國   100    年    12    月    30    日
                  刑事第九庭    法  官  鄭富城
以上正本證明與原本無異。
如不服本判決，應於判決送達後10日內，向本院提出上訴狀。
                                書記官  顏淑華
中    華    民    國   100    年    12    月    30    日
附錄本案論罪法條：
中華民國刑法第321條
（加重竊盜罪）
犯竊盜罪而有下列情形之一者，處 6 月以上、5 年以下有期徒
刑，得併科新臺幣 10 萬元以下罰金：
一、侵入住宅或有人居住之建築物、船艦或隱匿其內而犯之者。
二、毀越門扇、牆垣或其他安全設備而犯之者。
三、攜帶兇器而犯之者。
四、結夥三人以上而犯之者。
五、乘火災、水災或其他災害之際而犯之者。
六、在車站、埠頭、航空站或其他供水、陸、空公眾運輸之舟、
    車、航空機內而犯之者。
前項之未遂犯罰之。
附表：
┌──┬──────────────┬─────────┐
│編號│工      具       名       稱│備              註│
├──┼──────────────┼─────────┤
│一  │一字螺絲起子一支            │一○○年刑保管一三│
│    │                            │二六號（本院卷第二│
│    │                            │十四頁參照）      │
├──┼──────────────┼─────────┤
│二  │十字螺絲起子一支            │同上              │
│    │                            │                  │
├──┼──────────────┼─────────┤
│三  │電線鉗一支                  │同上              │
│    │                            │                  │
├──┼──────────────┼─────────┤
│四  │棉布手套一雙                │同上              │
│    │                            │                  │
└──┴──────────────┴─────────┘